臺灣屏東地方法院刑事判決　　　　　　　100年度易字第231號
公　訴　人　臺灣屏東地方法院檢察署檢察官
被　　　告　許松浩
上列被告因妨害風化案件，經檢察官提起公訴（100 年度調偵字
第45號），本院判決如下：
    主  文
許松浩被訴妨害風化部分無罪。
被訴洩漏持有他人秘密部分公訴不受理。
    理  由
壹、妨害風化部分：
一、公訴意旨略以：許松浩與陳麗如係網友，明知陳麗如於96年
    間以奇摩即時通方式分享之照片，有陳麗如裸露之猥褻內容
    ，竟在屏東縣新埤鄉○○村○○路78號住處，利用電腦連結
    網際網路，經由上開即時通分享方式，下載有陳麗如裸露之
    猥褻照片，並上傳儲存至許松浩申設之xuite 部落格之網路
    相簿（其使用「Ｚ000000000」之帳號，註冊成為上開網站會
    員，網址為http://photo.xuit.net/Ｚ000000000/0000000*9
    ），安置密碼，改設為秘密相簿。嗣於99年6 月25日晚上8
    時前之某時許，復與杜樂薇（另行審結）基於以他法供人觀
    覽猥褻影像之犯意聯絡，由杜樂薇將上開密碼取消，改設為
    公開相簿，供不特定人觀覽上揭陳麗如之猥褻照片。嗣陳麗
    如於99年6 月25日晚上8 時許，在其住處利用電腦上網至上
    開許松浩所申設之xuite 網站，見公開相簿上有其自拍裸照
    ，始悉上情。因認被告涉犯刑法第235 條第1 項之妨害風化
    罪嫌。
二、按犯罪事實應依證據認定之，無證據不得認定犯罪事實；又
    不能證明被告犯罪者，應諭知無罪之判決，刑事訴訟法第15
    4 條第2 項、第301 條第1 項前段分別定有明文。事實之認
    定，應憑證據，如未能發現相當證據，或證據不足以證明，
    自不能以推測或擬制之方法，以為裁判基礎（最高法院40年
    臺上字第86號判例意旨參照）。且認定犯罪事實所憑之證據
    ，雖不以直接證據為限，間接證據亦包括在內，然而無論直
    接證據或間接證據，其為訴訟上之證明，須於通常一般之人
    均不致有所懷疑，而得確信其為真實之程度者，始得據為有
    罪之認定，倘其證明尚未達到此一程度，而有合理之懷疑存
    在，無從使事實審法院得有罪之確信時，即應由法院為諭知
    被告無罪之判決（最高法院76年臺上字第4986號判例意旨參
    照）。再刑事訴訟法第161 條第1 項規定：檢察官就被告犯
    罪事實，應負舉證責任，並指出證明之方法。因此，檢察官
    對於起訴之犯罪事實，應負提出證據及說服之實質舉證責任
    。倘其所提出之證據，不足為被告有罪之積極證明，或其指
    出證明之方法，無從說服法院以形成被告有罪之心證，基於
    無罪推定之原則，自應為被告無罪判決之諭知（最高法院92
    年臺上字第128 號判例意旨參照）。
三、本件公訴意旨認被告涉犯妨害風化罪嫌，無非係以被告之自
    白、證人即告訴人陳麗如之指訴、證人即同案被告杜樂薇之
    證述、帳號「Ｚ000000000」之申請人基本資料及自xuite 網
    路相簿列印之照片等為其主要論據。訊據被告許松浩固坦認
    該網路相簿係其申請，本件於網路上公開之猥褻照片亦係其
    存放於該網路相簿之中，惟否認有何散布猥褻影像之犯行，
    辯稱：伊當時將照片上傳至其網路相簿後，存放於設定為隱
    藏之相簿中，並未將之公開，係同案被告即其配偶杜樂薇於
    發現後憤而將該相簿變更設定為公開相簿，故本件與其無關
    等語。經查：
  (一)證人即被害人陳麗如證稱上開被告許松浩申請之網路相簿確
    實存放證人即被害人陳麗如裸露照片，且於99年6 月25日晚
    間8 時之後，確為一般人皆可直接登入觀覽之公開相簿等語
    ，核與被告許松浩供稱之內容均大致相符，並有卷附帳號「
    Ｚ000000000」之申請人基本資料、xuite 網路相簿網頁列印
    資料16張在卷可憑，觀諸該裸露照片拍攝對象確係證人即被
    害人陳麗如，且依卷附網頁列印資料，確係自公開相簿中即
    可觀覽等情交互參照，應認證人陳麗如前開證詞應屬無訛。
  (二)同案被告杜樂薇於本院審理時供稱，伊於99年6 月間使用被
    告即其配偶許松浩之網路即時通訊軟體帳戶，與證人即被害
    人陳麗如進行線上文字交談，並自證人陳麗如處得知被告許
    松浩申請之xuite 網站之網路相簿內，存有證人陳麗如之照
    片（非裸露照片），證人陳麗如並囑咐被告將之刪除，伊隨
    即依證人陳麗如提示之網址進入上開網路相簿，並以被告許
    松浩之密碼登入後，發現其中除證人陳麗如之一般照片外，
    另有證人陳麗如裸露之照片等語，核與證人即被害人陳麗如
    證述之內容均大致相符，衡諸同案被告杜樂薇自承使用被告
    許松浩之網路即時通訊軟體帳戶與證人陳麗如交談，及以被
    告許松浩之帳戶密碼登入許松浩申請之網路相簿等情，均係
    無故利用他人之電磁紀錄之行為，乃對己不利之陳述，是其
    前開供述，應值採信。
  (三)同案被告杜樂薇復供稱，伊於發現該批裸露照片時，便立即
    以電話聯絡被告即其配偶許松浩，並就上情加以質問等語，
    核與被告許松浩供述之內容均大致相符，參諸同案被告杜樂
    薇及被告許松浩均坦認渠夫妻關係不佳、現已分居等情，是
    渠等就上開雙方因而爭吵之證述，即堪採信。
  (四)證人即被害人陳麗如具結證稱該內含其裸露相片之網路相簿
    公開之時間，係於伊與同案被告杜樂薇藉由網路即時通訊軟
    體交談之後發生，且伊係於99年6 月25日晚間8 時許上網瀏
    覽時發現等語，參諸同案被告杜樂薇供稱兩人交談時該相簿
    尚非公開相簿等語，且證人即被害人陳麗如證稱伊一再要求
    同案被告杜樂薇將該網路相簿內有關伊的相片均予刪除，且
    每天均連上該相簿觀覽等語，又衡情一般人於發現他人之網
    路相簿內放置自己裸露之照片，當即會採取報警、通知相簿
    所有人等措施以為因應，是證人陳麗如既於99年6 月26日中
    午即行至警局製作筆錄（臺灣臺北地方法院檢察署99年度偵
    字第17893 號卷第11頁筆錄參照），則該相簿遭公開之時間
    為99年6 月24日晚間至99年6 月25日晚間8 時間之某時等語
    ，即屬可採。
  (五)況被告許松浩係具備現役軍人身分，其於99年6 月12日至26
    日間均在營區內並未外出休假，且營區內並無可供上網之設
    備等情，有行政院海岸巡防署海岸巡防總局南部地區巡防局
    第六三岸巡大隊100 年4 月21日南六三字第1000031886 號
    函及附件被告許松浩99年休假紀錄1 紙、同隊100 年7 月19
    日南六三字第1000032980號函及附件勤務紀錄表、進出管制
    簿、手機管制冊各1 份、同隊100 年8 月18日南六三字第10
    00033299號函及附件勤務紀錄表、值班紀錄表、安檢紀錄表
    各1 份等在卷可查，是其當無親身參與公開前開網路相簿之
    可能無誤。
  (六)復參諸同案被告杜樂薇供稱伊因為被告許松浩之網路相簿內
    有他人裸露照片一事，與被告許松浩發生爭執等語，核與被
    告許松浩供述之內容相符，衡情自無與許松浩共同謀議將證
    人即被害人陳麗如之裸露相片加以公開之可能。
  (七)至同案被告杜樂薇雖得以使用帳號、密碼登入被告許松浩申
    請之網路相簿，然同案被告杜樂薇供稱伊係得知被告許松浩
    之網路即時通訊軟體帳號、密碼，而被告許松浩之網路相簿
    亦設定同一密碼，故得據此登入該網路相簿等語，衡諸同案
    被告杜樂薇現與被告即其配偶許松浩感情不睦，自無為其迴
    護之必要，益見被告許松浩並未積極提供相簿之密碼供同案
    被告杜樂薇使用，遑論與其共同使證人即被害人陳麗如裸露
    之照片公開。
  (八)至同案被告杜樂薇雖供稱係因其關閉瀏覽器、操作錯誤導致
    該相簿遭公開等語，然查(1)依中華電信股份有限公司客服處
    二客服第七作業中心回覆單二客7 作第00000000-000號（公
    開相簿之步驟說明）、中華電信股份有限公司數據通信分公
    司100 年5 月10日數內三字第1000000175號函所示，將原非
    公開之相簿改設為公開相簿，須以滑鼠點選，且其操作步驟
    多達5 項等情，足認同案被告杜樂薇所稱操作錯誤、僅關閉
    瀏覽器等語，即難遽採；(2)同案被告杜樂薇自承亦有自行申
    請網路部落格及上傳相片等語（臺灣屏東地方法院檢察署99
    年度偵字第8244號卷第29頁參照），堪認同案被告杜樂薇就
    如何操作網路相簿之方式，應有所知悉，斷無僅因操作錯誤
    或關閉瀏覽器即造成原非公開之網路相簿遭變更設定為公開
    相簿之可能；(3)被告許松浩於本院審理時供稱，同案被告杜
    樂薇於發現證人陳麗如之裸露相片後，即以電話對其質問，
    並告知「既然那麼喜歡給別人看的話，就放在公開網站讓大
    家看」等語（本院100 年9 月30日審判筆錄第4 頁參照），
    亦足認同案被告杜樂薇當時與被告許松浩就該相簿內存放他
    人裸露照片之事已有明顯爭執，益見同案被告杜樂薇當時應
    係基於一時氣憤，而故意將該原非公開之網路相簿，變更設
    定為公開相簿之情。故本件將證人即被害人陳麗如之裸露照
    片置放於公開網站之行為，應係被告杜樂薇單獨所為之情，
    亦堪認定。
四、綜上所述，公訴人所指被告許松浩與同案被告杜樂薇共同妨
    害風化之犯罪，並無其他確切證據足資佐證，所提之證據雖
    可證明同案被告杜樂薇之犯行，然無從認為被告許松浩與同
    案被告杜樂薇有何犯意之聯絡或行為之分擔。此外，復查無
    其他積極證據足資證明被告有公訴人所指與同案被告杜樂薇
    共同為本案之犯行，本院自無從形成被告有罪之心證，揆諸
    前開規定與說明，既不能證明被告犯罪，自應諭知被告無罪
    之判決。
貳、洩漏持有他人秘密部分：
一、公訴意旨略以：許松浩與陳麗如係網友，明知陳麗如於96年
    間以奇摩即時通方式分享之照片，有陳麗如裸露之猥褻內容
    ，亦明知未經陳麗如同意不得下載，竟基於無故洩漏因利用
    電腦或其他相關設備知悉或持有他人之秘密者之犯意，在屏
    東縣新埤鄉○○村○○路78號住處，利用電腦連結網際網路
    ，經由上開即時通分享方式，未經陳麗如同意，下載有陳麗
    如裸露之猥褻照片，並上傳儲存至許松浩申設之xuite 部落
    格之網路相簿，因認許松浩涉犯刑法第318 條之1 之洩漏持
    有他人秘密罪嫌等語。
二、按告訴乃論之罪，告訴人於第一審辯論終結前得撤回其告訴
    ；又告訴經撤回者，應諭知不受理之判決，並得不經言詞辯
    論為之，刑事訴訟法第238 條第1 項、第303 條第3 款及第
    307 條分別定有明文。查本件告訴人陳麗如告訴被告妨害秘
    密案件，公訴意旨認係觸犯刑法第318 條之1 之妨害秘密罪
    ，依同法第319 條之規定，須告訴乃論。茲據告訴人與被告
    達成和解，告訴人並於本院審理時當庭表明就該部分撤回告
    訴，復有告訴人提出之撤回告訴聲請書在卷可參，揆諸前揭
    說明，本件就洩漏持有他人秘密部分，爰不經言詞辯論，逕
    為諭知不受理之判決。
據上論斷，應依刑事訴訟法第301 條第1 項、第303 條第3 款、
第307 條、第284 條之1 ，判決如主文。
本案經檢察官許英輝到庭執行職務
中    華    民    國   100    年    12    月    13    日

                  刑事第四庭    法  官  李謀榮

以上正本證明與原本無異。
如不服本判決應於收受判決後10日內向本院提出上訴書狀，並
應敘述具體理由；其未敘述上訴理由者，應於上訴期間屆滿後
20日內向本院補提理由書（均須按他造當事人之人數附繕本）
「切勿逕送上級法院」。
中    華    民    國   100    年    12    月    13    日
                              
                                書記官  蔡進吉